臺灣高雄地方法院刑事判決　　　　　　　　　　　　九十一年度訴字第一五四號
　　公　訴　人　臺灣高雄地方法院檢察署檢察官
　　被　　　告　甲○○
右列被告因違反毒品危害防制條例件，經檢察官提起公訴（九十一年度偵字第一九七
四號），本院判決如左：
    主  文
甲○○施用第一級毒品，累犯，處有期徒刑捌月。扣案之第一級毒品海洛因壹包（淨
重零點貳貳公克、包裝重零點貳參公克）沒收銷燬之。
    事  實
一、甲○○前於民國八十五年間因賭博罪，經本院於八十五年九月十七日以八十五年
    易字第五０三三號判決有期徒刑五月，如易科罰金，以三百元折算一日確定，並
    於八十五年十月十七日以易科罰金執行完畢。竟不知悛悔，而於八十七年間，因
    施用第一級毒品海洛因，違反毒品危害防治條例案件，經本院以八十七年毒聲字
    第一二七二號裁定送勒戒處所觀察、勒戒後，認有繼續施用毒品之傾向，經本院
    以八十七年毒聲字第三０八三號裁定另入戒治處所強制戒治，復因認甲○○戒治
    以屆滿三月，無繼續戒治之必要，由本院以八十八年毒聲字第二一八二號裁定停
    止戒治，所餘戒治期間付保護管束，並於八十八年十月二十日交付保護管束期滿
    ，經台灣高雄地方法院檢察署檢察官於八十八年十二月三十日以八十八年度戒毒
    偵字第三一０號處分不起訴確定。詎甲○○仍未戒除毒癮惡習，即基於施用第一
    級毒品海洛因之犯意，於九十一年四月二十九日十四時許，高雄事前鎮區○○○
    路三二巷一弄三號二樓之住處廁所內，將第一級毒品海洛因摻在香菸內施用，嗣
    於是日二十時二十分許，甲○○徒經高雄市○○區○○路與建興路口時，因形跡
    可疑，為警盤查，當場在甲○○出示物品中查獲第一級毒品海洛因一包（淨重零
    點二二公克、包裝重零點二三公克），並經本院以九十一年毒聲字第二三二五號
    裁定送戒治處所強制戒治。
二、案經高雄市政府警察局保安大隊報請臺灣高雄地方法院檢察署檢察官偵查起訴。
    理  由
一、右揭被告甲○○於前開時間、地點，施用第一級毒品之犯罪事實，業據被告於警
    、偵訊及本院調查時均坦承不諱，且被告於查獲後，經採取其尿液送請檢驗，雖
    送請高雄市政府衛生局檢驗結果均呈陰性反應，惟另送高雄醫學大學附設中和紀
    念醫院進行複驗，則呈代謝物嗎啡及可待因陽性反應，有嫌疑人尿液檢驗採證代
    碼表、高雄市政府衛生局九十一年五月三日煙毒尿液檢驗報告單及高雄醫學大學
    附設中和紀念醫院九十一年六月十日濫用藥物尿液檢驗報告單各一紙在卷可憑，
    又所查扣之白粉一袋，經送法務部調查局鑑定，確含第一級第六項毒品海洛因成
    分，淨重零點二二公克（包裝重零點二三公克），有扣押物品目錄表、簡易檢驗
    包相片及法務部調查局九十一年五月十七日鑑定通知書各一份在卷可按。
二、又被告前因施用第一級毒品案件，經本院台灣雲林地方法院院於八十九年九月二
    日以八十九年度毒聲字第一二０六號裁定送觀察、勒戒後，認無繼續施用毒品傾
    向，經本院以八十七年毒聲字第一二七二號裁定送勒戒處所觀察、勒戒後，認有
    繼續施用毒品之傾向，本院復以八十七年毒聲字第三０八三號裁定令被告入戒治
    處所強制戒治，被告於強制戒治滿三月後，因認被告無繼續戒治之必要，由本院
    以八十八年毒聲字第二一八二號裁定停止戒治，所餘戒治期間付保護管束，並於
八十八年十月二十日交付保護管束期滿，經台灣高雄地方法院檢察署檢察官於八
    十八年十二月三十日以八十八年度戒毒偵字第三一０號處分不起訴確定，有台灣
    刑案資料查註紀錄表及台灣高等法院被告全國前案紀錄表及不起訴處分書各一份
    在卷可按，是被告前開自白核與事證相符，堪以採信，本件事證明確，被告犯行
    洵堪認定。
三、核被告甲○○所為，係犯毒品危害防制條例第十條第一項施用第一級毒品罪。其
    施用前後持有毒品之低度行為，應為施用毒品之高度行為所吸收，不另論罪。並
    查，被告前於八十五年間因賭博罪，經本院於八十五年九月十七日以八十五年易
    字第五０三三號判決有期徒刑五月，如易科罰金，以三百元折算一日確定，並於
    八十五年十月十七日以易科罰金執行完畢，有台灣高等法院被告全國前案紀錄表
    一份在卷可按，其受有期徒刑執行完畢，於五年以內再犯本件最重本刑為有期徒
    刑以上刑之罪，為累犯，應依刑法第四十七條之規定加重其刑。爰審酌被告經觀
    察、勒戒及強制戒治後並付保護管束，於保護管束期滿並經不起訴處分後，猶無
    法克制毒品之誘惑，又再施用第一級毒品海洛因，惟犯罪後已坦承犯行，且其施
    用毒品之犯行，在性質上乃屬對自我身心健康之自戕行為，並具有病患性人格之
    特質，惟對於社會公共秩序之影響程度，及犯罪之動機、目的、手段，犯後在庭
    態度尚認良好等一切情狀，量處如主文所示之刑。
四、末查，扣案之第一級海洛因淨重零點二二公克（包裝重零點二三公克），係毒品
    危害防制條例第二條第二項第二款所規定之第一級毒品，應依毒品危害防制條例
    第十八條第一項前段之規定沒收銷燬之。
據上論斷，應依刑事訴訟法第二百九十九條第一項前段，毒品危害防制條例第十條第
一項、第十八條第一項前段，刑法第十一條前段、第四十七條，判決如主文。
中      華      民      國    九十一    年      六      月    二十五    日
                                   臺灣高雄地方法院刑事第四庭
                                        法  官   程克琳
右正本證明與原本無異。
如不服本判決，應於判決送達後十日內向本院提出上訴狀(應抄附繕本)。
                                        書記官    梁瑜玲
中      華      民      國    九十一    年      六      月    二十五    日
【附錄本案論罪科刑法條】
毒品危害防制條例第十條：
施用第一級毒品者，處六月以上五年以下有期徒刑。
施用第二級毒品者，處三年以下有期徒刑。
